---
title: "Operatív napi monitoring"
output: 
  flexdashboard::flex_dashboard:
    orientation: rows
---

Függõ ajánlat
===================================== 
    
Row 
-------------------------------------

### Függõ ajánlat darabszám

```{r}
status_main <- read.csv(here::here("Data", "fuggo_status_main.csv"))
flexdashboard::valueBox(status_main$DARAB, icon = "fa-bar-chart")
```

### Függõ ajánlat érkezéstõl eltelt munkanap átlag

```{r}
status_main <- read.csv(here::here("Data", "fuggo_status_main.csv"))
flexdashboard::valueBox(status_main$ELTELT_MNAP_ATL, icon = "fa-exclamation")
```


### Függõ ajánlat érkezéstõl eltelt munkanap medián

```{r}
status_main <- read.csv(here::here("Data", "fuggo_status_main.csv"))
flexdashboard::valueBox(status_main$ELTELT_MNAP_MED, icon = "fa-balance-scale")
```

Row 
-------------------------------------

### Függõ ajánlat termékcsoport (darabszám és eltelt munkanap)

```{r}
library(ggplot2)
library(scales)
library(dplyr)
library(lubridate)
termek <- read.csv(here::here("Data", "fuggo_termek.csv"))

ggplot(termek, aes(x=TERMCSOP, y=ÉRTÉK, label = ÉRTÉK)) +
  geom_bar(stat = "identity", fill = "#00BFC4") +
  facet_grid(MUTATÓ~., scales = "free") +
  labs(y = "Érkezéstõl eltelt mnap és Darabszám",
       x = "Termékcsoport") +
  geom_text(size = 3, position = position_stack(vjust = 0.5), fontface = "bold")
```


### Függõ ajánlat termékcsoport/státusz (darabszám és eltelt munkanap)

```{r}
library(ggplot2)
status <- read.csv(here::here("Data", "fuggo_status.csv"))

ggplot(status, aes(x=KECS_PG, y=ÉRTÉK, label = ÉRTÉK)) +
  geom_bar(stat = "identity", fill = "#00BFC4") +
  facet_grid(MUTATÓ~TERMCSOP, scales = "free") +
  labs(y = "Érkezéstõl eltelt mnap és Darabszám",
       x = "Státusz") +
  geom_text(size = 3, position = position_stack(vjust = 0.5), fontface = "bold") +
  theme(axis.text.x = element_text(angle = 90))
```



Függõ ajánlat státuszok
===================================== 
    
Row 
-------------------------------------

### Folyamatban darabszám

```{r}
status_kecs_main <- read.csv(here::here("Data", "fuggo_status_kecs_main.csv"))
flexdashboard::valueBox(status_kecs_main[status_kecs_main$KECS_PG == "Folyamatban", "DARAB"], icon = "fa-bar-chart")
```

### Folyamatban eltelt munkanap átlag

```{r}
status_kecs_main <- read.csv(here::here("Data", "fuggo_status_kecs_main.csv"))
flexdashboard::valueBox(status_kecs_main[status_kecs_main$KECS_PG == "Folyamatban", "ELTELT_MNAP"], icon = "fa-exclamation")
```


### Várakozó darabszám

```{r}
status_kecs_main <- read.csv(here::here("Data", "fuggo_status_kecs_main.csv"))
flexdashboard::valueBox(status_kecs_main[status_kecs_main$KECS_PG == "Várakozó", "DARAB"], icon = "fa-bar-chart")
```

### Várakozó eltelt munkanap átlag

```{r}
status_kecs_main <- read.csv(here::here("Data", "fuggo_status_kecs_main.csv"))
flexdashboard::valueBox(status_kecs_main[status_kecs_main$KECS_PG == "Várakozó", "ELTELT_MNAP"], icon = "fa-exclamation")
```

Row 
-------------------------------------

### Folyamatban okok (darabszám és eltelt munkanap)

```{r}
library(ggplot2)
status_foly <- read.csv(here::here("Data", "fuggo_status_foly.csv"))

ggplot(status_foly[!status_foly$TERMCSOP %in% c("GÉPK", "TLP"), ], aes(x=KECS, y=ÉRTÉK, label = ÉRTÉK)) +
  geom_bar(stat = "identity", fill = "#00BFC4") +
  facet_grid(TERMCSOP~MUTATÓ, scales = "free") +
  labs(y = "Darabszám és Érkezéstõl eltelt mnap",
       x = "Folyamatban okok") +
  theme(axis.text.y = element_text(size = 8)) +
  geom_text(size = 3, position = position_stack(vjust = 0.5), fontface = "bold") +
  coord_flip()
```


### Várakozó okok (darabszám és eltelt munkanap)

```{r}
library(ggplot2)
status_varak <- read.csv(here::here("Data", "fuggo_status_varak.csv"))

ggplot(status_varak[!status_varak$TERMCSOP %in% c("GÉPK", "TLP"), ], aes(x=KECS, y=ÉRTÉK, label = ÉRTÉK)) +
  geom_bar(stat = "identity", fill = "#00BFC4") +
  facet_grid(TERMCSOP~MUTATÓ, scales = "free") +
  labs(y = "Darabszám és Érkezéstõl eltelt mnap",
       x = "Várakozó okok") +
  theme(axis.text.y = element_text(size = 7)) +
  geom_text(size = 2, position = position_stack(vjust = 0.5), fontface = "bold") +
  coord_flip()
```


Függõ ajánlat trend
===================================== 
    
Row 
-------------------------------------

### Függõ ajánlat trend

```{r}
library(ggplot2)
fuggo_hist <- read.csv(here::here("Data", "fuggo_hist.csv"))

ggplot(fuggo_hist, aes(x = DATUM, y = DARAB, fill = KECS_PG, label = DARAB)) +
  geom_bar(stat = "identity") +
  geom_text(size = 1.8, position = position_stack(vjust = 0.5), angle = 90, fontface = "bold") +
  theme(axis.text.x = element_text(angle = 90, size = 5)) +
  labs(y = "Függõ darabszám",
       x = "Hónap napja",
       fill = "Státusz")
```


### Függõ ajánlat trend termékcsoportonként

```{r}
library(ggplot2)
fuggo_hist_term <- read.csv(here::here("Data", "fuggo_hist_term.csv"))

ggplot(fuggo_hist_term[!fuggo_hist_term$TERMCSOP %in% c("GÉPK", "TLP"), ], aes(x = DATUM, y = DARAB, fill = KECS_PG, label = DARAB)) +
  geom_bar(stat = "identity") +
  #geom_text(size = 2, position = position_stack(vjust = 0.5), angle = 90, fontface = "bold") +
  theme(axis.text.x = element_text(angle = 90, size = 5)) +
  labs(y = "Függõ darabszám",
       x = "Hónap napja",
       fill = "Státusz") +
  facet_grid(TERMCSOP~.)
```




Forgalom
===================================== 
    
Row{.tabset .tabset-fade}
-------------------------------------

### Napi forgalom

```{r fig.width=18, fig.height=9}
forg <- read.csv(here::here("Data", "forg.csv"))

ggplot(forg, aes(x = NAP, y = DARAB, fill = KOTVENYESITES, label = DARAB)) +
    geom_bar(stat = "identity") +
    guides(fill = guide_legend(reverse = TRUE)) +
    geom_text(position = position_stack(vjust = 0.5), angle = 90, fontface = "bold") +
    theme(axis.text.x = element_text(size = 10, angle = 90),
          strip.text.x = element_text(size = 12)) +
    labs(y = "Darabszám",
       x = "Dátum",
       fill = "Feldolgozási ág") +
    #theme(legend.position = c(0.1, 0.9)) +
    facet_grid(. ~ TIPUS)
```


### Napi forgalom termékenként

```{r fig.width=24, fig.height=10}
forg_term <- read.csv(here::here("Data", "forg_term.csv"))

ggplot(forg_term[forg_term$F_TERMCSOP %in% c("CASCO", "LAK", "GÉP", "ÉLET"), ], aes(x = NAP, y = DARAB, fill = KOTVENYESITES, label = DARAB)) +
    geom_bar(stat = "identity") +
    guides(fill = guide_legend(reverse = TRUE)) +
    geom_text(size = 4, position = position_stack(vjust = 0.5), angle = 90, fontface = "bold") +
    theme(axis.text.x = element_text(size = 10, angle = 90),
          strip.text.x = element_text(size = 12)) +
    labs(y = "Darabszám",
       x = "Dátum",
       fill = "Feldolgozási ág") +
    #theme(legend.position = c(0.1, 0.9)) +
    facet_grid(F_TERMCSOP ~ TIPUS, scales = "free")
```


### Heti forgalom

```{r fig.width=18, fig.height=9}
forg <- read.csv(here::here("Data", "forg_weekly.csv"))

ggplot(forg, aes(x = HET, y = DARAB, fill = KOTVENYESITES, label = DARAB)) +
    geom_bar(stat = "identity") +
    guides(fill = guide_legend(reverse = TRUE)) +
    geom_text(position = position_stack(vjust = 0.5), angle = 90, fontface = "bold") +
    theme(axis.text.x = element_text(size = 10, angle = 90),
          strip.text.x = element_text(size = 12)) +
    labs(y = "Darabszám",
       x = "Dátum",
       fill = "Feldolgozási ág") +
    #theme(legend.position = c(0.1, 0.9)) +
    facet_grid(. ~ TIPUS)
```


### Heti forgalom termékenként

```{r fig.width=24, fig.height=10}
forg_term <- read.csv(here::here("Data", "forg_term_weekly.csv"))

ggplot(forg_term[forg_term$F_TERMCSOP %in% c("CASCO", "LAK", "GÉP", "ÉLET"), ], aes(x = HET, y = DARAB, fill = KOTVENYESITES, label = DARAB)) +
    geom_bar(stat = "identity") +
    guides(fill = guide_legend(reverse = TRUE)) +
    geom_text(size = 4, position = position_stack(vjust = 0.5), angle = 90, fontface = "bold") +
    theme(axis.text.x = element_text(size = 10, angle = 90),
          strip.text.x = element_text(size = 12)) +
    labs(y = "Darabszám",
       x = "Dátum",
       fill = "Feldolgozási ág") +
    #theme(legend.position = c(0.1, 0.9)) +
    facet_grid(F_TERMCSOP ~ TIPUS, scales = "free")
```



Forgalom/státusz
===================================== 
    
Row {.tabset .tabset-fade}
-------------------------------------

### Adott napon érkezett állomány jelenlegi státusza

```{r fig.width=18, fig.height=9}
workout <- read.csv(here::here("Data", "workout.csv"))

ggplot(workout, aes(x = NAP, y = DARAB, fill = F_KECS_PG, label = DARAB)) +
    geom_bar(stat = "identity") +
    guides(fill = guide_legend(reverse = TRUE)) +
    geom_text(size = 4, position = position_stack(vjust = 0.5), angle = 0, fontface = "bold") +
    theme(axis.text.x = element_text(size = 10, angle = 90),
          strip.text.y = element_text(size = 12)) +
    labs(y = "Darabszám",
       x = "Dátum",
       fill = "Státusz")
```


### Adott napon érkezett állomány jelenlegi státusza termékenként

```{r fig.width=24, fig.height=10}
workout_term <- read.csv(here::here("Data", "workout_term.csv"))

ggplot(workout_term[workout_term$F_TERMCSOP %in% c("CASCO", "LAK", "GÉP", "ÉLET"), ], aes(x = NAP, y = DARAB, fill = F_KECS_PG, label = DARAB)) +
    geom_bar(stat = "identity") +
    guides(fill = guide_legend(reverse = TRUE)) +
    geom_text(size = 4, position = position_stack(vjust = 0.5), angle = 90, fontface = "bold") +
    theme(axis.text.x = element_text(size = 10, angle = 90)) +
    labs(y = "Darabszám",
       x = "Dátum",
       fill = "Státusz") +
  facet_grid(.~F_TERMCSOP, scales = "free")
```

Hatékonyság mutatók
=====================================     

Row {.tabset .tabset-fade}
-------------------------------------

###Érintés-menesztés termékcsoportonként
```{r fig.width=14, fig.height=7}
touch_close <- read.csv(here::here("Data", "touch_close.csv"))
library(tidyr)

tchClose <- gather(touch_close[,-4], DB_DIM, DB, 3:4)
  tchClose$NAP <- as.character(tchClose$NAP)
  ggplot(tchClose[!tchClose$F_TERMCSOP %in% c("TLP", "GÉPK"),], aes(x = NAP, y = DB, group = DB_DIM, colour = DB_DIM)) +
    geom_line() +
    geom_point() +
    theme(axis.text.x = element_text(angle = 90)) +
  facet_grid(.~F_TERMCSOP, scales = "free")
    
```

###Üzemhatékonyság (menesztés/munkaóra)
```{r fig.width=14, fig.height=7}
touch_close <- read.csv(here::here("Data", "touch_close.csv"))

touch_close$MEN_MUNKAORA <-  touch_close$MENESZTETT_DB/touch_close$MUNKA_ORA
  touch_close <- touch_close[is.na(touch_close$MEN_MUNKAORA) == FALSE,]
  #tchFull <- tchFull[tchFull$MEN_MUNKAORA > 0 & is.na(tchFull$MEN_MUNKAORA) == FALSE,]
  touch_close$NAP <- as.character(touch_close$NAP) 
  ggplot(touch_close[!touch_close$F_TERMCSOP %in% c("TLP", "GÉPK"),], aes(x = NAP, y = MEN_MUNKAORA, group = 1)) +
    geom_line(colour="blue") +
    geom_point(colour="blue") +
    theme(axis.text.x = element_text(angle = 90)) +
    facet_grid(.~F_TERMCSOP, scales = "free")
```

###Ciklusidõk (napi medián)
```{r fig.width=14, fig.height=7}
ctime <- read.csv(here::here("Data", "ctime.csv"))

library(scales)  
ctime$NAP = as.Date(ctime$NAP)
 ggplot(ctime, aes(x = NAP, y = MEDIAN, group = 1)) +
    geom_line(colour="blue") +
    geom_point(colour="blue") +
    scale_x_date(breaks = pretty_breaks(10)) +
    theme(axis.text.x = element_text(angle = 90, size = 8)) +
    facet_wrap(~ TEVEKENYSEG, ncol = 8, labeller=label_wrap_gen(width=0.1), scales = "free")
```


